# 求助陈版主，投资公司现金流的疑问

提问人：liuweisheng 时间：2023-01-09 10:48:51
A公司为投资公司，主要做股权类投资，先有理财投资收益，时计入经营活动，还是投资活动。谢谢版主解惑

回答人：chenyiwei
这种情况的实务做法不统一，一般理解如果是投资公司但无金融牌照的（使用非金融企业报表格式），则一般将其相关现金流仍列入投资活动。